臺灣高等法院刑事判決　　　　　　　　95年度上易字第2585號
上　訴　人
即　被　告　甲○○
上列上訴人，因毒品危害防制條例案件，不服臺灣新竹地方法院
95年度易字第553 號，中華民國95年11月28日第一審判決（聲請
簡易判決處刑案號：臺灣新竹地方法院檢察署95年毒偵字第1422
號），提起上訴，本院判決如下：
    主  文
上訴駁回。
    事  實
本審記載事實與第一審判決（如附件）所記載相同，茲引用之。
    理  由
一、按，原審法院認為上訴不合法律上之程式或法律上不應准許
    或其上訴權已經喪失者，應以裁定駁回之；第二審法院認為
    上訴有第362 條前段之情形者，應以判決駁回之；協商判決
    之上訴，除本編有特別規定外，準用第三編第一章及第二章
    之規定，刑事訴訟法第362條前段、第367 條前段及第455條
    之11第1 項，分別定有明文。次按，協商判決除有刑事訴訟
    法第455條之4第1項第1款於本訊問程序終結前，被告撤銷協
    商合意或檢察官撤回協商聲請者；第2 款被告協商之意思非
    出於自由意志者；第4款被告所犯之罪非第455條之2第1項所
    定得以協商判決者；第6 款被告有其他較重之裁判上一罪之
    犯罪事實者；第7 款法院認應諭知免刑或免訴、不受理者情
    形之一，及違反同條第2 項「法院應於協商合意範圍內為判
    決；法院為協商判決所科之刑，以宣告緩刑或二年以下有期
    徒刑、拘役或罰金為限」之規定者外，檢察官與被告均不得
    上訴，同法第455條之10第1項，亦有明文。
二、上訴人即被告（下稱被告）甲○○，在原審法院準備程序中
    ，業已認罪，並與檢察官進行協商程序，經原審法院諭知：
    「一、如適用協商程序判決，被告喪失受法院依通常程序公
    開審判之權利、保持緘默之權利、與證人對質或詰問證人之
    權利。二、協商判決除有刑事訴訟法第455條之4第1項第1款
    、第2款、第4款、第6款、第7款及第2 項規定外，不得上訴
    」，原審並指定公設辯護人參與協商，嗣另次協商程序中，
    經審判長問：協商內容為何，檢察官答：被告施用二級毒品
    部分，願受有期徒刑七月之宣告，被告供稱「如檢察官所述
    內容」，審判長再問：您與檢察官達成協商合意，是否出於
    自由意志，被告供稱「是的」，另供稱「沒有受到任何壓力
    、脅迫」等情，有準備程序、審判筆錄在卷可稽（參見原審
    卷22頁、29至31頁），足見該協商程序合於法律規定至明。
    嗣被告於原審協商判決後，提起上訴，雖主張有刑事訴訟法
    第455條之4第1項第2款「被告協商意思，非出於自由意志」
    者，但依上訴狀所載，並無該項主張之具體依憑，且經本院
    定於96年1 月10日準備期日調查，被告亦未到庭提出主張，
    嗣經本院核閱原審上開筆錄，亦與卷內筆錄所載相符，益見
    原審適用程序並無不合，揆諸上開說明，本件被告提起上訴
    ，自非合於法律上之程式，爰依刑事訴訟法第372 條規定，
    不經言詞辯論，逕為駁回被告之上訴。
據上論斷，應依刑事訴訟法第455條之11第1 項、第367條前段、
第372條，判決如主文。
中　　華　　民　　國　　96　　年　　1 　　月　　11　　日
　　　　　　　　　刑事第六庭    審判長法　官  林堭儀
　　　　　　　　　　　　　　　　　    法　官  莊謙崇
　　　　　　　 　 　　　　　　　　　　法　官  蔡聰明
以上正本證明與原本無異。
不得上訴。
                                      書記官  陳建邦
中　　華　　民　　國　　96　　年　　1 　　月　　15　　日
附錄：本案論罪科刑法條全文
毒品危害防制條例第10條：
施用第一級毒品者，處6月以上5年以下有期徒刑。
施用第二級毒品者，處3年以下有期徒刑。
